【裁判字號】    98,易,117
【裁判日期】    980615
【裁判案由】    傷害
【裁判全文】
臺灣宜蘭地方法院刑事判決               98年度易字第117號
公  訴  人  臺灣宜蘭地方法院檢察署檢察官
被      告  甲○○
            丙○○
            乙○○
            丁○○
上列被告等因傷害等案件，經檢察官提起公訴（97年度偵字第16
04號），被告甲○○於準備程序中，就被訴恐嚇事實為有罪之陳
述，經本院告知簡式審判程序之意旨，並聽取公訴人及被告之意
見後，裁定依簡式審判程序審理，判決如下：
    主  文
甲○○犯恐嚇危害安全罪，處拘役貳拾日，如易科罰金，以新台
幣壹仟元折算壹日。
甲○○、丙○○、乙○○、丁○○被訴傷害部分公訴不受理。
    犯罪事實
一、甲○○為戊○○之叔，己○○則為戊○○之妻，三人具有家
    庭暴力防治法第3條第4款所定之家庭成員關係。甲○○、丙○○、乙○○、丁○○於民國97年3月28日23時許，在宜蘭
    縣宜蘭市○○路213住處大廳內，與戊○○、己○○因細故
    發生爭執，竟基於傷害之犯意，與2名姓名年籍不詳之人出
    手傷害戊○○、己○○之身體，致戊○○因此受有右手臂挫
    傷3×3公分、左肩後方挫傷2×2公分等傷害；己○○因此受
    有左臉挫傷3×3公分、右前臂挫傷2×2公分、左大腿挫傷3
    ×3公分等傷害（傷害部分業已撤回告訴，如下述）。甲○○另基於恐嚇之犯意，以「你三天內一定要道歉，否則再叫
    人找你」之加害生命、身體等言語恐嚇戊○○、己○○，使
    戊○○、己○○心生畏懼，致生危害於安全。
二、案經戊○○、己○○訴由宜蘭縣政府警察局宜蘭分局報告臺
    灣宜蘭地方法院檢察署檢察官偵查起訴。
    理  由
壹、有罪部分：
一、上開恐嚇事實，業據被告甲○○於本院審理時供認不諱，核
    與證人即被害人戊○○、己○○分別於警詢及偵查中、證人
    吳柏順於警詢及偵查中、證人吳阿連於偵查中指證之恐嚇情
    節互核一致，堪認被告之自白與事實相符而可採憑。事證明
    確，被告甲○○恐嚇犯行堪以認定，應依法論科。
二、核被告甲○○所為，係犯刑法第305條恐嚇危害安全罪。被
    告甲○○與戊○○、己○○具有家庭暴力防治法第3條第4款
    所定之家庭成員關係，被告上開恐嚇危害安全罪名，亦屬家
    庭暴力防治法第2條第2項所稱之家庭暴力罪。爰審酌被告與
    被害人之關係、犯罪之動機、目的、手段、素行，暨犯後坦
    承犯行之態度等一切情狀，量處如主文所示之刑，並諭知易
    科罰金之折算標準。
貳、公訴不受理部分：
一、公訴意旨另以：被告甲○○、丙○○、乙○○、丁○○於97
    年3月28日23時許，在宜蘭縣宜蘭市○○路213住處大廳內，
    與戊○○、己○○因細故發生爭執，竟基於傷害之犯意，與
    2名姓名年籍不詳之人出手傷害告訴人戊○○、己○○之身
    體，致告訴人戊○○因此受有右手臂挫傷3×3公分、左肩後
    方挫傷2×2公分等傷害；告訴人己○○因此受有左臉挫傷3
    ×3公分、右前臂挫傷2×2公分、左大腿挫傷3×3公分等傷
    害。因認被告甲○○、丙○○、乙○○、丁○○共同涉有刑
    法第277條第1項傷害罪嫌。
二、按告訴乃論之罪，告訴人於第一審辯論終結前得撤回其告訴
    ，又告訴經撤回者，應諭知不受理之判決，刑事訴訟法第23
    8條第1項、第303條第3款分別定有明文。起訴書認被告甲○○、丙○○、乙○○、丁○○均係共同觸犯刑法第277條第1
    項罪名，依同法第287條前段規定，須告訴乃論；茲據告訴
    人戊○○、己○○撤回告訴，有撤回告訴聲請狀1紙在卷可
    按，依照首開說明，此部分爰不經言詞辯論，逕為不受理判
    決之諭知。
據上論斷，應依刑事訴訟法第273條之1第1項、299條第1項前段
、第303條第3款、第307條，刑法第305條、第41條第1項前段，
刑法施行法第1條之1第1項、第2項前段，判決如主文。
本案經檢察官郭欣怡到庭執行職務
中    華    民    國    98    年    6     月    15     日
                  刑事第四庭法  官  林楨森
以上正本證明與原本無異。
如不服本判決應於收受送達後十日內向本院提出上訴書狀，並應
敘述具體理由；其未敘述上述理由者，應於上訴期間屆滿後二十
日內向本院補提理由書 (均須按他造當事人之人數附繕本)「切
勿逕送上級法院」。
                            書記官  詹玉惠
中    華    民    國    98    年    6     月    16     日
附錄本案論罪科刑法條：
中華民國刑法第305條
（恐嚇危害安全罪）
以加害生命、身體、自由、名譽、財產之事，恐嚇他人致生危害
於安全者，處2年以下有期徒刑、拘役或3百元以下罰金。


司法院資訊處製作；財團法人民間司法改革基金會備份。
